【裁判字號】    89,易,3008
【裁判日期】    890930
【裁判案由】    竊盜等
【裁判全文】
臺灣高雄地方法院刑事判決                        八十九年度易字第三八號
    公訴人  臺灣高雄地方法院檢察署檢察官
    被  告  乙○○
右列被告因竊盜等案件，經檢察官提起公訴（八十九年度偵字第一二二七二號、八十
九年度偵字第一三二七三號），本院判決如左：
    主  文
乙○○連續竊盜，累犯，處有期徒刑伍月。
其餘被訴傷害部分，公訴不受理。
    事  實
一、乙○○曾因肅清煙毒條例案件，經本院以八十二年度訴字第四八七二號判決，判
    處有期徒刑三年三月確定，於民國八十三年四月二十一日入監執行，八十四年九
    月八日縮短刑期假釋出獄並交付保護管束，八十六年七月五日假釋期滿，未經撤
    銷假釋視為執行完畢，惟其仍不知悔改，復意圖為自己不法之所有，基於概括之
    竊盜犯意，連續於八十九年五月二十九日十九時三十分許（起訴書誤載為八十九
    年五月二十八日十七時許）及八十九年六月一日十八時許，在高雄市楠梓區楠陽
    國小前，見蘇鳳英所有車牌號碼ＷＲＨ─二五九號輕型機車及甲○○所有車牌號
    碼ＺＸＯ─七七七號輕型機車，分別停放在路旁，且機車鑰匙仍插在電門上，遂
    以轉動機車鑰匙發動引擎方式竊取之，得手後均留供己用。嗣於八十九年五月三
    十日十七時許及八十九年六月十二日十七時許，分別在高雄市楠梓區○○○街三
    十九之九號前及高雄市楠梓區○○○路七十七號前，為警攔檢查獲。
二、案經高雄市政府警察局刑警大隊及高雄市政府警察局楠梓分局，分別移送臺灣高
    雄地方法院檢察署檢察官偵查起訴。
    理  由
甲、有罪部分
一、訊據被告乙○○固不否認於八十九年五月三十日十七時許及八十九年六月十二日
    十七時許，分別騎乘前開二部機車為警攔檢查獲等情，惟矢口否認有何竊盜犯行
    ，辯稱：前開二部機車是伊於八十九年五月二十九日前一、二天早上及八十九年
    六月十日中午，在楠梓東街媽祖廟附近，分別向一位姓名年籍不詳之「阿西國」
    ，以新臺幣（下同）一千五百元及二千元購買的，目的是為上班代步用，而且均
    是「阿西國」主動問伊是否要購買贓車，伊並未竊取前開二部機車等云云。經查
    ：本件被告如何在高雄市楠梓區楠陽國小前，分別竊得前開二部機車並留供己用
    等情，業據被告迭於警訊及偵查時，分別自白不諱，且被害人蘇鳳英及甲○○所
    有前開二部機車，確於八十九年五月二十八日十七時許及八十九年六月一日十一
    時許，分別在高雄市○○區○○路及高雄縣橋頭鄉○○路附近遭竊，亦經被害人
    蘇鳳英之子丁○○及甲○○二人，分別於警訊及本院調查證據時證述明確，並有
    贓物認領保管收據二紙在卷可稽，被告雖於本院審理時翻異前詞，辯稱前開二部
    機車係向「阿西國」購買，惟其既無法提供「阿西國」之真實姓名年籍供本院調
    查，且無法提供任何證據以證明其確係向「阿西國」購買，再於本院就其所稱購
    買贓車一節，訊問：「阿西國如何知道你要買贓車」、「他怎麼敢問你是否要買
    贓車，是否你曾經向他買過贓車」、「與阿西國認識多久，如何認識」時，其所
    分別供稱：「是他主動問我，我貪心才買」、「我沒有向他買過贓車，也沒有問
    過他，我不知道他怎麼敢問我」、「打牌認識的，認識一、二年了，但我們不常
    見面」等語（見本院八十九年八月十八日訊問筆錄），均與一般銷贓方式大不相
    同，而不合常情，顯見其於本院審理時翻異前詞，辯稱並未竊取前開二部機車云
    云，無非係卸責畏罪、臨訟杜撰之詞，自不足採信。是本件事證明確，被告犯行
    洵堪認定。
二、本件被告乙○○供述竊取前開二部機車之時間、地點，雖與被害人所述時間、地
    點不相一致，惟被告既均在路旁以轉動機車鑰匙發動引擎方式加以竊取，顯見前
    開二部機車在客觀上均非屬脫離他人持有之物，是核被告所為，仍係犯刑法第三
    百二十條第一項之普通竊盜罪。其先後二次竊盜犯行，除時間緊接外，並觸犯構
    成要件相同之罪名，顯均基於概括犯意為之，應依連續犯之規定論以一罪。又被
    告曾因肅清煙毒條例案件，經判處有期徒刑三年三月確定，於八十三年四月二十
    一日入監執行，八十四年九月八日縮短刑期假釋出獄並交付保護管束，八十六年
    七月五日假釋期滿，未經撤銷假釋視為執行完畢，有臺灣高等法院被告全國前案
    紀錄表一份附卷可稽，其於五年內再犯本件有期徒刑以上之罪，為累犯，應依法
    加重其刑。爰審酌被告之犯罪動機、目的、手段，與生活狀況、品行、智識程度
    ，於本院審理時，猶不知悔改，一再為圖脫免罪責而飾詞狡辯等一切情狀，量處
    如主文所示之刑，以示儆懲。
乙、不受理部分
一、公訴意旨略以：被告乙○○於八十九年六月十二日十六時許，在高雄市楠梓區○○○路七十七號前，因故與被害人丙○○發生爭執，詎爭執中被告乙○○竟基於
    普通傷害之犯意，持酒瓶朝被害人丙○○丟擲，致被害人丙○○受有頭部外傷併
    頭部及左臉部挫傷擦之傷害，因認被告乙○○涉有刑法第二百七十七條第一項之
    傷害罪嫌等語。
二、按告訴乃論之罪，未經告訴者，應諭知不受理之判決，刑事訴訟法第三百零三條
    第三款定有明文。查本件被告乙○○傷害被害人丙○○案件，公訴人認被告乙○○係犯刑法第二百七十七條第一項之傷害罪，依同法第二百八十七條前段規定，
    須告訴乃論，茲因被害人丙○○於警訊時並未表明任何訴追之意，有八十九年六
    月十二日警訊筆錄在卷可佐，亦未於偵查時到庭表示欲加追訴，是本件被告乙○○被訴傷害部分，顯然欠缺訴追條件，揆諸首開規定及說明，本件被告乙○○被
    訴傷害部分，自應由本院諭知不受理之判決。
據上論斷，應依刑事訴訟法第二百九十九條第一項前段、第三百零三條第三款，刑法
第五十六條、第三百二十條第一項、第四十七條，罰金罰鍰提高標準條例第一條前段
，判決如主文。
本案經檢察官朱秋菊到庭執行職務。
中      華      民      國    八十九    年      九      月     三十     日
                                  臺灣高雄地方法院刑事第七庭
                                      法  官    劉傑民
右正本證明與原本無異。
如不服本判決，應於判決送達後十日內，向本院提出上訴狀。
                                      書記官    林豐富
中    華    民    國      八十九      年      九      月      三十      日
附錄本案論罪法條：
刑法第三百二十條第一項
意圖為自己或第三人不法之所有，而竊取他人之動產者，為竊盜罪，處五年以下有期
徒刑、拘役或五百元以下罰金。


司法院資訊處製作；財團法人民間司法改革基金會備份。
